【裁判字號】    91,訴,154
【裁判日期】    920117
【裁判案由】    勞保
【裁判全文】
臺北高等行政法院判決                              九十一年度訴字第一五四號
                              .
    原      告  甲○○
    被      告  勞工保險局
    代  表  人  廖碧英總經理.
    訴訟代理人  丁○○
                丙○○
                乙○○
右當事人間因勞保事件，原告不服行政院勞工委員會中華民國九十年十一月十四日台
九十勞訴字第○○二○三一五號訴願決定，提起行政訴訟。本院判決如左：
    主  文
訴願決定、原處分均撤銷。
訴訟費用由被告負擔。
    事  實
一、事實概要：本件原告於民國（以下同）八十八年六月二十五日上班送貨途中發生
    車禍，致右側遠端撓骨及尺骨間關節半脫位，曾請領八十八年六月二十八日至同
    年十一月三日期間計一百二十九日職業傷害傷病給付在案。嗣以同一傷害未癒，
    檢據繼續申請八十八年十一月四日至八十九年六月二十八日期間職業傷害傷病給
    付。案經被告審查，以其右手腕於八十八年十月十九日手術，手術後六個月即八
    十九年四月十九日後即可恢復工作，乃核定發給八十八年十一月四日至八十九年
    四月十九日止計一六八日職業傷害傷病給付，原告不服，先後向勞工保險監理委
    員會及行政院勞工委員會申請爭議審議與提起訴願，均遭決定駁回，原告猶不甘
    服，遂向本院提起行政訴訟。
二、兩造聲明：
  (一)原告聲明：訴願決定及原處分均撤銷。並請求被告給付新台幣（以下同）十九萬
              五千四百四十四元之職業傷害傷病給付。
  (二)被告聲明：駁回原告之訴。訴訟費用由原告負擔。
三、兩造之爭點：原告請求被告機關應再給付一年半之職業傷害傷病給付，是否有理
    ？
甲、原告主張：查原告於八十八年六月二十五日上班途中發生車禍，致右側遠端撓骨
    及尺骨間關節半脫位，手術後經長期治療及復健仍無法恢復，目前右腕關節遺存
    運動機能障礙，此有財團法人台灣基督教門諾醫院診斷證明書及身心障礙手冊可
    證，非如被告所認定手術後半年即可恢復工作；惟實際上，原告不僅骨骼斷裂，
    尚有韌帶斷裂作顯微縫合，不同於單純骨骼之復原，故有長達一年間無法工作。
    雖被告機關徵詢特約專業醫師所認定之半年係一般手術後之恢復期，惟原告之情
    形係特例，被告機關未詳查且未引證相關資料，率爾主觀認定駁回原告所請，顯
    有不當，爰請判決如訴之聲明。
乙、被告主張：
  (一)按「被保險人因執行職務而致傷害或職業病不能工作，以致未能取得原有薪資，
    正在治療中者，自不能工作之第四日起，發給職業傷害補償費或職業病補償費。
    ‧‧‧‧前項因執行職務而致傷病之審查準則，由中央主管機關定之。」「職業
    傷害補償費及職業病補償費，均按被保險人平均月投保薪資百分之七十發給，每
    半個月給付一次；如經過一年尚未痊癒者，其職業傷害或職業病補償費減為平均
    月投保薪資之半數，但以一年為限。」勞工保險條例第三十四條及第三十六條分
    別定有明文。
  (二)原告訴稱，專科醫師審查意見為一般情形，但本件屬醫療過程中之特例。惟本件
    據財團法人佛教慈濟綜合醫院八十九年十月二十日之病情說明書略以：「彭君於
    八十八年六月二十五日因車禍致右手腕受傷，之後門診追蹤：…於八十八年十月
    十九日手術治療，八十八年十一月三日出院，……應於手術後約六個月可從事輕
    便之工作。」另被告調閱原告於財團法人佛教慈濟綜合醫院之相關病歷資料，送
    請專科醫師審查，其意見略以：「根據病歷及慈濟醫院病情說明，被保險人右手
    腕八十八年十月十九日手術，六個月後即八十九年四月十九日後即可恢復工作。
    」據此，本件業經被告徵詢特約專業醫師就醫學上觀點審查意見與原告就診醫院
    之意見，足見原核定並無不當；至原告所訴乃個人主觀之認知，顯不足採。綜上
    所述，狀請判決如訴之聲明。
    理  由
一、按「被保險人因執行職務而致傷害或職業病不能工作，以致未能取得原有薪資，
    正在治療中者，自不能工作之第四日起，發給職業傷害補償費或職業病補償費：
    ……前項因執行職務而致傷病之審查準則，由中央主管機關定之。」「職業傷害
    補償費或職業病補償費，均按被保險人平均月投保薪資百分之七十發給，每半個
    月給付一次；如經過一年尚未痊癒者，其職業傷害補償費或職業病補償費減為平
    均月投保薪資之半數，但以一年為限。」分別為勞工保險條例第三十四條及第三
    十六條定有明文。
二、查原告甲○○以於八十八年六月二十五日上班送貨途中發生車禍致右側遠端橈骨
    及尺骨間關節半脫位，曾請領八十八年六月二十八日至同年十一月三日期間計一
    百二十九日職業傷害傷病給付；嗣復以同一傷害未癒，檢據繼續申請八十八年十
    一月四日至八十九年六月二十八日期間職業傷害傷病給付。案經被告機關審查，
    以其右手腕於八十八年十月十九日手術，術後六個月即八十九年四月十九日後即
    可恢復工作，乃於八十九年十二月四日核定發給八十八年十一月四日至八十九年
    四月十九日止計一百六十八日職業傷害傷病給付等情，為兩造所不爭執，自堪信
    為真實。原告不服，向勞工保險監理委員會申請爭議審議，亦經該會審定駁回。
    本件被告僅核給原告一百六十八日職業傷害傷病給付，無非係以財團法人佛教慈
    濟綜合醫院八十九年十月九日之病情說明書略以：「原告於八十八年六月二十五
    日因車禍致右手腕受傷，之後門診追蹤，……於八十八年十月十九日手術治療，
    八十八年十一月三日出院，……應於術後約六個月可從事輕便之工作」及專科醫
    師審查意見略以：「根據病歷及慈濟醫院病情說明，被保險人右手腕八十八年十
    月十九日手術，六個月後即八十九年四月十九日後即可恢復工作。」為憑，有該
    財團法人佛教慈濟綜合醫院八十九年十月九日之病情說明書及專業醫師審查意見
    書等影本二紙附原處分卷可稽。被告機關論事用法，固非無據。惟查財團法人台
    灣基督教門諾會醫院於九十年九月二十四日所出具診斷證明書載明：「病患於九
    十年八月十三日至九十年九月二十四日，在門診檢查及治療共計四次，目前右腕
    關節遺存運動機能障礙。」等語，足認原告自八十九年四月十九日以後，其因車
    禍所致右側遠端撓骨及尺骨間關節半脫位之傷害，尚未痊癒；否則何必至財團法
    人台灣基督教門諾會醫院繼續就診；況揆諸上開診斷證明書所載「目前右腕關節
    遺存運動機能障礙。」，原告迨九十年九月二十四日以後，病情亦未痊癒，亦因
    此原告成為「肢障」，此有中華民國身心障礙手冊一紙在卷足憑。從而原告主張
    其有長達一年間無法工作等語，應可採信。
三、綜上所述，原告主張其自八十九年四月十九日之後，尚未能恢復工作，應可採信
    ；所請自是日之後被告仍應給付職業傷害傷病給付，依法尚非無據。被告遽駁回
    原告之申請，原處分即有違誤之處，訴願決定未予糾正，亦非妥適。原告訴請撤
    銷，即屬有理，爰由本院予以撤銷，至於究應再給付原告多少職業傷害傷病給付
    ，則由被告另為適法處分。
據上論結，本件原告之訴為有理由，爰依行政訴訟法第九十八條第三項前段，判決如
主文。
中      華      民      國    九十二    年      一      月     十七     日
                        臺 北 高 等 行 政 法 院  第七庭
                                       審 判 長  法  官  鄭小康
                                                 法  官  林金本
                                                 法  官  黃秋鴻
右為正本係照原本作成。
如不服本判決，應於送達後二十日內，向本院提出上訴狀並表明上訴理由，如於本判
決宣示後送達前提起上訴者，應於判決送達後二十日內補提上訴理由書（須按他造人
數附繕本）。
中      華      民      國    九十二    年      一      月     十七     日
                                                 書記官  王琍瑩


司法院資訊處製作；財團法人民間司法改革基金會備份。
